【裁判字號】    97,交訴,122
【裁判日期】    971128
【裁判案由】    公共危險等
【裁判全文】
臺灣臺北地方法院刑事判決             97年度交訴字第122號
公  訴  人  臺灣臺北地方法院檢察署檢察官
被      告  甲○○
                    應受送達處.
上列被告因公共危險等案件，經檢察官提起公訴（97年度調偵字
第619 號），因被告於準備程序中就被訴事實為有罪之陳述，經
本院合議庭裁定改行簡式審判程序審理，茲判決如下：
    主  文
甲○○駕駛動力交通工具肇事，致人受傷而逃逸，處有期徒刑陸
月，如易科罰金，以新臺幣壹仟元折算壹日。緩刑貳年。
    事實及理由
一本件犯罪事實、證據、理由及適用法條，除引用檢察官起訴書
  之記載（如附件）外，並補充：被告甲○○被訴過失傷害部份
  另據告訴人乙○○撤回告訴，由本院另為不受理判決。
二本院審酌被告犯後態度良好，坦承犯行，且已與被害人達成和
  解等一切情狀，量處如主文所示之刑，並諭知易科罰金之折算
  標準。又被告前未曾受有期徒刑以上刑之宣告，有臺灣高等法
  院被告全國前案紀錄表1 份存卷可證，告訴人亦表不再追究，
  本院認被告經此起訴審判，應無再犯之虞，對其科處之刑，以
  暫不執行為適當，併為緩刑之諭知。
三本件被告所犯為死刑、無期徒刑、最輕本刑3 年以上有期徒刑
  以外之罪，亦非高等法院管轄第一審之案件，其於本院行準備
  程序時並就被訴事實為有罪之陳述，經聽取檢察官及被告之意
  見後，依刑事訴訟法第273 條之1 第1 項之規定，由本院合議
  庭裁定本件改依簡式審判程序，並由受命法官獨任進行審理。
四適用之法條：刑事訴訟法第273 條之1 第1 項、第299 條第1
  項前段、第310 條之2 、第454 條第2 項，刑法第185 條之4
  、第41條第1 項前段、第74條第1 項第1 款，刑法施行法第1
  條之1 。
本案經檢察官李建論到庭執行職務
中    華    民    國    97    年    11    月    28    日
                  刑事第十五庭  法  官   邱蓮華
上正本證明與原本無異。
如不服本判決應於收受送達後10日內向本院提出上訴書狀，並應
敘述具體理由；其未敘述上訴理由者，應於上訴期間屆滿後20日
內向本院補提理由書（均須按他造當事人之人數附繕本）「切勿
逕送上級法院」。告訴人或被害人如對於本判決不服者，應具備
理由請求檢察官上訴，其上訴期間之計算係以檢察官收受判決正
本之日期為準。
                                書記官   葉宜玲
中    華    民    國    97    年    11    月    28    日
附件
臺灣臺北地方法院檢察署檢察官起訴書
                                     97年度調偵字第619號
    被      告  甲○○  女  54歲（民國○○年○月○○日生）
                        住臺北市○○區○○路51號11樓219
                          室
                        國民身分證統一編號：Ｚ000000000號
上列被告因公共危險等案件，已經偵查終結，認應該提起公訴，
茲將犯罪事實及證據並所犯法條分敘如下：
            犯罪事實
一、甲○○於民國於民國96年6月8日19時13分許，無照駕駛其子
    黃聖桓所有車牌號碼為8921-EC號；以車頭向北之方式停放
    於台北市○○街20號停車格內之自用小客車，其明知駕駛人
    駕駛汽車，應遵守道路交通標誌、標線、號誌之指示，且汽
    車迴車前，應暫停並顯示左轉燈光或手勢，看清無來往車輛
    ，並注意行人通過，始得迴轉，而依當時之情形並無不能注
    意之情事，竟疏未注意及此，即貿然逆向迴轉。適乙○○騎
    乘車牌號碼為CLA-799 號機車，沿玉門街第一車道由北往南
    之方向行經該處，見狀已閃避不及而碰撞該車左前車身，致
    倒地受有肩及上臂之表淺損傷磨損或擦傷、小腿挫傷之傷害
    。而甲○○於駕駛上開自用小客車致陳柏偉受傷後，竟基於
    肇事逃逸之犯意，未將乙○○送醫救護，亦未留在現場待警
    處理，即駕駛上開自用小客車逃離現場。
二、案經乙○○訴由台北市政府警察局中山分局報告偵辦。
            證據並所犯法條
一、證據清單及待證事實
┌──┬───────────┬─────────────┐
│編號│     證據清單         │     待證事實             │
├──┼───────────┼─────────────┤
│一  │被告甲○○之供述      │（一）被告駕駛上開自用小客│
│    │                      │      車於上開時、地迴轉時│
│    │                      │      ，與告訴人乙○○發生│
│    │                      │      碰撞，致乙○○倒地受│
│    │                      │      傷之事實            │
│    │                      │（二）被告於駕駛上開自用小│
│    │                      │      客車致告訴人受傷後，│
│    │                      │      未將告訴人送醫救護，│
│    │                      │      亦未留在現場待警到場│
│    │                      │      處理之事實          │
├──┼───────────┼─────────────┤
│二  │證人黃聖桓於本署偵訊時│上開車牌號碼為8921-EC號自 │
│    │之證述、車牌號碼為8921│用小客車之車主為證人，本件│
│    │-EC號自用小客車之車籍 │事發當時車輛供被告使用之事│
│    │資料                  │實                        │
├──┼───────────┼─────────────┤
│三  │告訴人之指述          │上開犯罪事實全部          │
├──┼───────────┼─────────────┤
│四  │道路交通事故現場圖、調│本件事發當時之一切情狀並無│
│    │查報告表、現場照片6張 │不能注意之情事，被告涉有上│
│    │、機車維修估價單影本1 │開過失之事實              │
│    │紙                    │                          │
├──┼───────────┼─────────────┤
│五  │馬偕紀念醫院診斷證明書│告訴人因本件車禍事故受有傷│
│    │                      │害之事實                  │
├──┼───────────┼─────────────┤
│六  │汽車駕駛人資料查詢單  │本件被告之駕駛執照於本件事│
│    │                      │發前已遭註銷，被告無照駕駛│
│    │                      │之事實                    │
└──┴───────────┴─────────────┘
二、核被告所為係犯刑法第284條第1項前段之過失傷害罪、第18
    5條之4之肇事逃逸罪嫌。又被告無照駕駛致人受傷，所涉之
    過失傷害罪嫌，請依道路交通管理處罰條例第86條第1項之
    規定加重其刑。
三、依刑事訴訟法第251條第1項提起公訴。
    此  致
臺灣臺北地方法院
中    華    民    國    97    年    6     月    26    日
                             檢  察  官   沈   志   成
附錄本案所犯法條全文
中華民國刑法第284條
因過失傷害人者，處6月以下有期徒刑、拘役或5百元以下罰金，
致重傷者，處1年以下有期徒刑、拘役或5百元以下罰金。
從事業務之人，因業務上之過失傷害人者，處1年以下有期徒刑
、拘役或1千元以下罰金，致重傷者，處3年以下有期徒刑、拘役
或2千元以下罰金。
中華民國刑法第185條之4
駕駛動力交通工具肇事，致人死傷而逃逸者，處6月以上5年以下
有期徒刑。


司法院資訊處製作；財團法人民間司法改革基金會備份。
